臺灣嘉義地方法院刑事判決　　　　　　　　　　　　　九十一年度易字第二六二號
　　公　訴　人　臺灣嘉義地方法院檢察署檢察官
　　被　　　告　甲○○
右列被告因傷害案件，經檢察官提起公訴（九十一年度調偵字第九八號），本院判決
如左：
    主  文
甲○○傷害人之身體，處有期徒刑參月，如易科罰金，以參佰元折算壹日。扣案之刀
子一把沒收之。
    事  實
一、緣甲○○與乙○○本係同庄之友人，乙○○因向甲○○新購之ＶＣＤ故障率太高
    ，遂於民國九十年十二月二十三日凌晨零時許，至甲○○位於嘉義縣太保市安仁
    里八鄰頂港仔墘三０之二號要求退貨，雙方遂起爭執而引發甲○○之不滿，甲○
    ○遂於乙○○欲行離去之際，持自己所有之刀子一把欲行砍殺乙○○，乙○○見
    狀與甲○○扭打，幸未遭刀所傷，惟因先前之扭打行為受有兩手及右膝挫傷等傷
    害。
二、案經乙○○訴由嘉義縣警察局水上分局報請臺灣嘉義地方法院檢察署檢察官偵查
    起訴。
    理  由
一、訊據被告甲○○矢口否認右揭犯行，辯稱：是乙○○打我，我沒有打他云云。經
    查：
    （一）右揭事實業據告訴人乙○○於警訊時指述稱：「我因請甲○○裝設ＶＣＤ
          因故障率太高，無法使用要求退貨，於零時左右到他家商談，雙方談不攏
          ，我就逕行離去，走出余家大門時，遭余某從屋內衝出來，手持小型武士
          刀殺我，被我打倒在地，雙方扭打再地上，我用放在地上的釣具，將持刀
          （右手）的手打傷奪過刀子，他起身走到屋內，我將刀子拿起來後離去：
          ：」綦詳，並有與其指述相符之驗傷診斷書一紙附卷可參，且有刀子一把
          扣案可佐，足認告訴人前開指述應非虛妄。另查，告訴人雖於九十一年三
          月三十一日至大陸時，因蛛網膜下腔出血而於大陸過逝，此有居民死亡醫
          學證明書一紙附卷可參，惟告訴人於警訊及偵查時均未提及頭部遭被告毆
          打或因本案頭部受傷、疼痛等情，且本案案發至與告訴人病發尚隔三月，
          復參酌告訴人於偵查中亦稱其傷已痊癒等情，自難認本案與告訴人之死亡
          間，有何因果關係，附此敘明。
    （二）被告甲○○於警訊時稱：「乙○○於今（２３）日零時許到我家客廳找我
    ，因我幫他裝設ＶＣＤ音響糾紛：：我當時坐在沙發上，他做勢要打我，
          我告訴他，你如果要打我，我不會還手，因我年紀大了，他就用腳踹我左
          腰部，我告訴他你真的到我家裡打我，他說不然到屋外，就轉身出門到門
          口等我，我隨後出門，他就動手打我後腦，我倒在地上，他手拿鐵器攻擊
          我頭部，我用手護在頭部，以致右手手臂受傷，他邊打我邊說他是打架出
          身的，我被打的趴在地上不動，他走到車子旁，我利用空檔跑到屋內電視
          機拿了乙把刀子，想到外面嚇他，我看到他站在車尾，我站在貨車車頭前
          ，我怕他看到刀子再生氣，將刀子放到貨車左前座，跟他談話後跑到烏內
          從後門逃走躲起來，我等了一會兒打電話通知朋友將我送到省立朴子醫院
          就醫：：」然依被告甲○○所提出之診斷證明書上所載，被告甲○○之右
          手臂多處擦傷及撕裂傷，疑為銳器所造成，與被告所辯解之遭鐵器打傷並
          不相同，應係如告訴人所稱，二人搶刀子時所造成之傷害，再者，被告稱
          其持刀不敢讓告訴人看到而放置於車內，與告訴人談話後又逃走，告訴人
          焉有知悉被告持有刀子之可能，足佐被告所辯，顯係卸責之詞，不足採信
          。綜上所述，本案事證明確，被告犯行應堪認定。
二、核被告所為，係犯刑法第二百七十七條第一項之傷害罪。爰審酌被告之品行、素
    行、與被害人係朋友關係，竟因其販售之物品有暇疵而與告訴人發生爭執，遂欲
    持刀攻擊告訴人，幸告訴人未因此產生嚴重之刀傷、對告訴人所生危害、犯後狡
    卸其詞，毫無悔意等一切情狀，量處如主文所示之刑，併諭知易科罰金之折算標
    準，以資懲儆。另扣案之刀子一把，為被告所有，供預備犯罪所用之物，應依刑
    法第三十八條第一項第二款宣告沒收。
據上論斷，應依刑事訴訟法第二百九十九條第一項前段，刑法第二百七十七條第一項
第四十一條第一項前段、第三十八條第一項第二款，罰金罰鍰提高標準條例第一條前
段、第二條，判決如主文。
本案經檢察官陳美君到庭執行職務
中      華      民      國      九十一    年     六     月    二十八    日
                                      臺灣嘉義地方法院刑事第三庭
                                          法  官   康  存  真
右正本證明與原本無異。
如不服本判決，應於判決送達後十日內，向本院提出上訴狀。
中      華      民     國      九十一    年     六     月    二十八    日
                                          書記官   胡  祥  生
